Minutes et répertoires du notaire Charles DENIS de VILLIERS, 2 octobre 1780 - décembre 1789 (étude XXIX)
Archives nationales
- Minutes de Charles DENIS de VILLIERS, 20 octobre 1780 - décembre 1789; MC/ET/XXIX/563 - MC/ET/XXIX/596
  - Minutes. 1784, juillet - septembre, juillet - septembre 1784; MC/ET/XXIX/575
    - Pape (Pierre Claude), menuisier de la reine, rue de Sèvres, paroisse Saint-Sulpice § Mariage entre .. et Marie Veillard, en présence (entre autres) de Michel Veillard, sculpteur, frère de la future, demeurant rue de Seine, paroisse Saint-Sulpice., 4 juillet 1784; MC/ET/XXIX/575
      contrat de mariage; Pape, Pierre Claude; Veillard, Marie; Veillard, Michel
    - Inventaire après décès de Marie Anne Bourgeois, fille majeure, demeurant rue du Faubourg Saint-Jacques. Quartier Saint-Benoît, 9 juillet 1784; MC/ET/XXIX/575
      inventaire après décès; Faubourg-Saint-Jacques (rue du); Bourgeois, Marie Anne
    - Bail par François Guireaud-de-Talairac, rapporteur du point d'honneur à Meulan, au comte François de Lodron, comte du Saint-Empire, noble de Hongrie, d'un hôtel à la Chaussée-d'Antin, sis en une rue projetée à droite de la rue Taitbout., 12 juillet 1784; MC/ET/XXIX/575
      bail; Meulan (Yvelines); Taitbout (rue); Guireaud-de-Talairac, François; Lodron, François de (comte)
    - HELY (Urs Joseph), maître peintre, rue Neuve-des-Mathurins § Obligation et délégation. .. Pierre Alexandre LE ROY DE LA MANCELLERIE, comte de Morainville, officier dans le régiment des cuirassiers, demeurant rue de la Ferme-des-Mathurins, reconnaît devoir à .., la somme de 660 livres pour fournitures de sa profession., 12 juillet 1784; MC/ET/XXIX/575
      obligation; Hely, Urs Joseph; Le Roy de la Mancellerie, Alexandre
    - Inventaire après décès de David Parance, bourgeois de Paris, époux de Jeanne Melin, demeurant passage des Petits-Pères. Quartier Montmartre, 13 juillet 1784; MC/ET/XXIX/575
      inventaire après décès; Petits-Pères (passage des); Melin, Jeanne; Parance, David
    - Résiliation d'un bail du 12 juillet (1784), et nouveau bail par François Guireaud-de-Talairac, rapporteur du point d'honneur à Meulan, au comte François de Lodron, comte du Saint-Empire, noble de Hongrie, d'un hôtel à la Chaussée-d'Antin, moyennant un loyer annuel de 6000 livres., 16 juillet 1784; MC/ET/XXIX/575
      Description détaillée. La rue en question pourrait être l'actuelle rue de la Victoire ou la rue de Provence...
      bail; Meulan (Yvelines); Guireaud-de-Talairac, François; Lodron, François de (comte)
    - DELONDRES (Pierre François) ../... § Vente par les époux Clerget à .., d'une portion de terrain sur le boulevard de la Reine, à Versailles., 16 juillet 1784; MC/ET/XXIX/575
      acte de vente; Delondres, Pierre François
    - DELONDRES (Pierre François) ../... § Convention entre les mêmes et Marie Louise DELONDRES, leur soeur, épouse d'Alexandre Claude CLERGET, employé aux fermes du roi, demeurant rue et paroisse Saint-Gervais, au sujet de la succession de leur père. ../..., 16 juillet 1784; MC/ET/XXIX/575
      Delondres, Pierre François
    - DELONDRES (Pierre François) architecte Cloître Notre-Dame, paroisse Saint-Denis-du-Pas § Renonciation par .. et Marie Edmée Sophie DELONDRE, fille majeure, demeurant rue et paroisse Saint-Gervais, à la succession de François DELONDRE, leur père, entrepreneur de bâtiments, demeurant à Versailles, boulevard de la Reine .., 16 juillet 1784; MC/ET/XXIX/575
    - Inventaire après décès de Marie Anne Delaistre, épouse de René Bourgongne ou de Bourgongne, ancien marchand bourgeois de Paris, ancien administrateur des pauvres de la compagnie de Notre-Dame de Bon-Secours érigée en l'église Saint-Eustache, demeurant à Chaillot, grande rue, vis-à-vis Sainte-Perrine.., 17 juillet 1784; MC/ET/XXIX/575
      -Le placard annonçant les obsèques de la défunte à l'église Saint-Pierre de Chaillot sert de couverture à la minute.
      inventaire après décès; Chaillot (rue de); Bourgongne, René; Delaistre, Marie Anne; administrateur; commerçant
    - Dépôt de l'intitulé de l'inventaire après décès de Marie Anne Louise Demene, épouse de François Genson, maréchal de la Grande Ecurie du roi, de celles de Monsieur, frère du roi et de l'Ecole Militaire, dressé par Me Rauland, notaire à versailles, le 17 juin 1783., 19 juillet 1784; MC/ET/XXIX/575
      inventaire après décès; Versailles (Yvelines); Demene, Marie Anne Louise; Genson, François; officier de l'Ecurie du roi (Ancien Régime); maréchal-ferrant
    - Inventaire après décès de Jean François Hurbecq, domestique de Monsieur de Boulainvilliers, prévôt de Paris, époux de Jeanne Reine Grofis, demeurant rue de Bourbon. Quartier Saint-Germain-des-Prés, 26 juillet 1784; MC/ET/XXIX/575
      inventaire après décès; Bourbon (rue de); Grofis, Jeanne Reine; Hurbecq, Jean François; employé de maison
    - Bizos (Georges Joseph), peintre en ornements, à Toulouse, logé à Paris, rue du Faubourg Montmartre § 4 actes concernant .. et la succession de Georges Bizos, garde-meuble du duc de Penthièvre, son père., 1er août 1784; MC/ET/XXIX/575
      partage; Bizos, Georges Joseph; Bizos, Georges
    - Inventaire après décès de Louis Soyer, bourgeois de Paris, domestique de Monsieur Le Coulteulx de La Moraye, demeurant chez son maître, rue Montorgueil, époux de Marie Jacqueline Hely. L'inventaire est poursuivi dans une chambre occupée par la veuve du défunt rue des Boucheries. Quartier Saint-Senis,Luxembourg, 10 août 1784; MC/ET/XXIX/575
      inventaire après décès; Boucheries (rue des); Montorgueil (rue); Hely, Marie Jacqueline; Soyer, Louis; employé de maison
    - Inventaire après décès de Claude Joseph Maréchal, maître d'hôtel du marquis d'Harcourt, époux de Thérèse Françoise Armand, dressé dans un appartement occupé par le défunt, cour Sainte-Valérie, barrière Saint-Dominique, puis à l'hôtel d'Harcourt, rue de Grenelle. Les vêtements de la veuve du défunt ont été rapportés de l'hôtel d'Uzès, rue Montmartre, où elle demeurait [en qualité de domestique ?]. Quartier Saint-Germain-des-Prés,Montmartre, 14 août 1784; MC/ET/XXIX/575
      inventaire après décès; Grenelle (rue de); Harcourt (hôtel d'); Montmartre (rue); Saint-Dominique (barrière); Saint-Dominique (rue); Uzès (hôtel d'); Armand, Thérèse Françoise; Marechal, Claude Joseph; employé de maison; maître d'hôtel
    - Pasquier (Philippe), maître menuisier du prince de Condé § Obligation par Pierre Burau, ancien maître fondeur doreur, demeurant à Mantes-sur-Seine, rue de la Gabelle, paroisse de la Collégiale, logé à Paris, chez le sieur Laur, fils, fondeur doreur, rue Mazarine, à Madeleine Eléonore Hanriot, veuve de .., de la somme de 3000 livres due aud. Pasquier par ouvrages de menuiserie, dans une maison, rue Mazarine., 19 août 1784; MC/ET/XXIX/575
      obligation; Pasquier, Philippe; Burau, Pierre; Hanriot, Madelein Eléonore
    - Transport par François Royer, ancien chirurgien major des armées du roi, demeurant rue Neuve, à Antoine Quinquet, maître en pharmacie, demeurant rue du Marché-aux-Poirées, du droit de composer, vendre et distribuer le remèède antivénérien dont ledit Royer est l'auteur, 21 août 1784; MC/ET/XXIX/575
      cession; Neuve (rue); Royer, François; Quinquet, Antoine; chirurgien
    - Notoriété après le décès d'Adrien Moreau, ancien ébéniste, rue des Boucheries, paroisse Saint-Sulpice, avec dépôt de l'extrait des registres des convois funèbres de l'église Saint-Sulpice attestant qu'il est décédé le 28 avril 1783, âgé de 89 ans et 4 mois, veuf de Marguerite Prieur., 28 août 1784; MC/ET/XXIX/575
      notoriété; Moreau, Adrien; Prieur, Marguerite; commerçant
  - Minutes. 1784, octobre - décembre, octobre - décembre 1784; MC/ET/XXIX/576
    - Inventaire après décès de Marie Anne Lemaux, veuve de René Aviat, maître sellier, demeurant rue des Fossés-Saint-Victor. Quartier Maubert, 12 octobre 1784; MC/ET/XXIX/576
      inventaire après décès; Fossés-Saint-Victor (rue des); Aviat, René; Lemaux, Marie Anne; sellier
    - Inventaire après décès de Jean François Louis Prévost, valet de chambre du maréchal duc de Laval, demeurant rue Notre-Dame-des-Champs, époux d'Anne Madeleine Boucher, veuve en premières noces de Claude Yves Bardin, limonadier et débitant de tabac. Quartier du Luxembourg, 16 octobre 1784; MC/ET/XXIX/576
      inventaire après décès; Notre-Dame-des-Champs (rue); Bardin, Claude Yves; Boucher, Anne Madeleine; Prévost, Jean François Louis; commerçant; restaurateur; employé de maison
    - Inventaire après décès de Jean-Baptiste Charles Malanguery, tailleur d'habits, époux de Marie Louise Lecoq, demeurant rue de Buci. Quartier du Luxembourg, 22 octobre 1784; MC/ET/XXIX/576
      inventaire après décès; Buci (rue de); Lecoq, Marie Louise; Malanguery, Jean-Baptiste Charles; tailleur d'habits
    - Inventaire après décès de Marie Madeleine Elisabeth Mascrey, épouse de Philippe Boncompagne, dit Charpentier, entrepreneur de bâtiments, demeurant rue Croix-des-Petits-Champs.. Quartier Saint-Eustache, 5 novembre 1784; MC/ET/XXIX/576
      -Tableaux, dessins, estampes.
      inventaire après décès; Croix-des-Petits-Champs (rue); Boncompagne dit Charpentier, Philippe; Mascrey, Marie-Madeleine Elisabeth; chef d'entreprise
    - DEBOURGE (Antoine Joseph) architecte inspecteur des Bâtiments du roi rue Champfleury, paroisse Saint-G.-l'A. § Inventaire après décès de Marc Madeleine Elisabeth MASCREY, épouse de Philippe BONCOMPAGNE, entrepreneur de bâtiments, demeurant rue Croix-des-Petits. Champs, à la requête entre autres de .., tuteur à la substitution instituée par le testament de la défunte., 5 novembre 1784; MC/ET/XXIX/576
      inventaire; testament; Debourge, Antoine Joseph
    - Inventaire après décès de Joseph Louis Marnat, prêtre, docteur en théologie de la faculté de Paris, curé de la Basse-Sainte-Chapelle, demeurant en un appartement au second étage du pavillon à droite du Palais de justice, donnant sur la place Saint-Barthélemy.. Quartier de la Cité, 7 décembre 1784; MC/ET/XXIX/576
      inventaire après décès; Justice (palais de); Saint-Barthélemy (rue); Marnat, Joseph Louis; curé; docteur d'université; prêtre
    - Pasquier (Philippe), menuisier du prince de Condé § Vente par Etienne Didier Guerey, écuyer ancien mousquetaire, demeurant rue Saint-Honoré, paroisse Saint-Roch, à Madeleine Eléonore Henriot, veuve de .., d'une maison, rue des Fossoyeurs, paroisse Saint-Sulpice où elle demeure., 14 décembre 1784; MC/ET/XXIX/576
      acte de vente; Pasquier, Philippe
    - SEJOURNANT (Etienne) marchand faïencier rue des Boucheries, paroisse Saint-Sulpice § Vente par .., à François Michel DUVERGER, lieutenant du premier chirurgien du roi, et marchand faïencier épicier à Sézanne en Bric, de marchandises de faïence. (facture jointe), 28 décembre 1784; MC/ET/XXIX/576
      acte de vente; Sejournant, Etienne
  - Minutes. 1785, janvier - mars, janvier - mars 1785; MC/ET/XXIX/577
    - Inventaire des meubles, effets mobiliers, titres et papiers dépendant de la communauté établie entre François Isaac Ducignet de Beaumont, chevalier, ancien capitaine au régiment de Languedoc, chevalier de Saint-Louis, et Marie Catherine Leblanc, son épouse, demeurant cul-de-sac Saint-Dominique. L'inventaire a été dressé à leur requête pour des raisons qu'ils n'ont pas cru devoir expliquer pour ce présent. Par acte du 15 janvier suivant, les époux ont procédé à la liquidation de leur communauté. Quartier du Luxembourg, 7 janvier 1785; MC/ET/XXIX/577
      inventaire après décès; Saint-Dominique (cul-de-sac); Ducignet de Beaumont, François Isaac; Leblanc, Marie Catherine; officier (armée)
    - Inventaire après décès d'Etienne Jean Lepreux, maître vitrier, époux d'Angélique Madeleine Bitouze, demeurant rue Beauregard. Quartier Saint-Denis, 20 janvier 1785; MC/ET/XXIX/577
      inventaire après décès; Beauregard (rue); Bitouze, Angélique Madeleine; Lepreux, Etienne Jean; vitrier
    - HEUZET (Antoine Louis François) maître serrurier des Petits-Ecuries du roi rue du Bac, paroisse S/t/-Sulpice § Délégation par .., au profit de Jean Nicolas HOUDART, marchand quincaillerie, rue Ste-Marguerite, même psse, de la somme de 2614 livres, à lui due pour ouvrages par le caissier des Petits Ecevis., 1er février 1785; MC/ET/XXIX/577
      Heuzet, Antoine Louis François
    - Etat et estimation des meubles et effets dépendant des successions d'Ambroise Charles Denis, procureur au Châtelet et de Marie Catherine Chevalier son épouse. Le lieu où est dressé cet état n'est pas indiqué.., 2 février 1785; MC/ET/XXIX/577
      -Pièce jointe à un compte et arrangement réglé entre les héritiers Denis.
      inventaire après décès; Chevalier, Marie Catherine; Denis, Ambroise Charles; procureur de justice (Ancien Régime)
    - Police (premier commis de la) § Traité d'une place de premier commis de la Police et de la 'commission y jointe' entre François Nicolas COLLOT, avocat en parlement, chef du bureau de la police, demeurant rue Montmartre et François MASCREY, avocat en parlement, demeurant rue des Boucherie, paroisse Saint-Sulpice, futur gendre dud. Collot., 20 février 1785; MC/ET/XXIX/577
    - ANQUETIL DE BRIANCOURT (Etienne) seigneur de Charmoy; Consul de France à Surate en Inde logé place du Théâtre Italien, paroisse Saint-Eustache § Notoriété étabie par Etienne ANQUETIL DE BRIANCOURT, constatant 'l'état, la naissance et la catholicité de Rosalie de SAINT-MARTIN, née en Inde en 1751, fille d'Etienne de SAINT-MARTIN, alors lieutenant au bataillon de l'Inde, 24 février 1785; MC/ET/XXIX/577
      notoriété; Anquetil de Briancourt, Etienne (1727-1793)
    - Guiard (Madame), peintre du roi, rue de Richelieu, paroisse Saint-Roch § Notoriété constatant 'l'état, la naissance et la catholicité' de Rosalie de Saint-Martin, née en Inde en 1761, et demeurant chez ..., 24 février 1785; MC/ET/XXIX/577
      notoriété; Guiard, Madame; Saint-Martin, Rosalie de
    - Inventaire après décès d'André Georges Roëttiers, écuyer, avocat au parlement et ès conseils du roi honoraire, veuf de Jeanne Antoinette Geneviève de Marigny, demeurant rue de Beaujolais. Quartier du Temple, 3 mars 1785; MC/ET/XXIX/577
      inventaire après décès; Beaujolais (rue de); Marigny, Jeanne Antoinette Geneviève de; Roëttiers, André Georges; avocat au parlement (Ancien Régime); avocat
    - Inventaire après décès de Louis Royer, bourgeois de Paris, époux de Reine Lambert, [domestique de Madame Le Cauchois], demeurant enclos du Temple. Quartier Temple, 12 mars 1785; MC/ET/XXIX/577
      inventaire après décès; Temple (enclos); Lambert, Reine; Royer, Louis; employé de maison
    - Inventaire après décès d'Antoine Pierre Desplasses, écuyer, seigneur de Montgobert et Soucy, conseiller du roi payeur des rentes de l'Hôtel de ville, notaire honoraire au Châtelet de Paris, époux d'Henriette Elisabeth Desprez, demeurant rue d'Enfer. L'inventaire est poursuivi au château de Montgobert. Quartier du Luxembourg, 14 mars 1785; MC/ET/XXIX/577
      inventaire après décès; Montgobert (Aisne); Enfer (rue d'); Desplasses de Montgobert, Pierre; Desprez, Henriette Elisabeth; notaire; trésorier payeur (Ancien Régime)
    - Inventaire après décès de Jeanne Delamotte, ancienne femme de chambre de la comtesse de Dorlie, demeurant au couvent de l'Institution-Chrétienne, rue du Pot-de-Fer. Quartier du Luxembourg, 14 mars 1785; MC/ET/XXIX/577
      inventaire après décès; Pot-de-Fer (rue du); Delamotte, Jeanne; employé de maison
    - Inventaire après décès d'Henri Charles, comte de Senectère, marquis de Royan et de Pisany, baron de Didonne, Arvert et Saujon, époux séparé de biens de Marie Victoire de Crussol d'Uzès, demeurant en son hôtel, rue de l'Université.. Quartier Saint-Germain-des-Prés, 15 mars 1785; MC/ET/XXIX/577
      -Bibliothèque. -Pièce jointe: Inventaire dressé au château de Didonne, paroisse de Semussac en Saintonge, par Moreau, notaire royal, le 29 mars 1785.
      Précisions sur les lieux: Didonne (Semussac, Charente-Maritime)--Château; Semussac (Charente-Maritime)--Didonne
      inventaire après décès; Sénecterre (hôtel de); Université (rue de l'); Semussac (Charente-Maritime); Crussol d'Uzès, Marie Victoire de (17..-18..?); Senneterre, Henri Charles de (1714-1785)
    - Transaction entre Armelle Conan, [négresse], veuve de Jean-Baptiste Fusée-Aublet, ancien botaniste du roi aux colonies françaises, et Charles Aublet, son fils, 22 mars 1785; MC/ET/XXIX/577
      accord; Fusée-Aublet, Jean-Baptiste; Conan, Armelle; Aublet, Charles
    - Inventaire après décès de la veuve Moreau, demeurant cour de Lamoignon. Les noms, prénoms et qualités de la défunte ne sont pas indiquées. Quartier de la Cité, 22 mars 1785; MC/ET/XXIX/577
      inventaire après décès; Lamoignon (cour); Moreau (veuve)
    - Inventaire après décès de Charlotte Victoire Blotin, épouse de Jean Pierre Pierron, négociant, demeurant place du Chevalier-du-Guet. Quartier Sainte-Opportune, 26 mars 1785; MC/ET/XXIX/577
      inventaire après décès; Chevalier-du-Guet (place du); Blotin, Charlotte Victoire; Pierron, Jean Pierre; négociant
    - Hôtel garni rue de Berry au Marais (hôtel de Berry) § Vente par Geneviève DUBOCAGE, veuve de François Joseph LEROY, bourgeois de Paris, demeurant rue et hôtel de Berry, paroisse Saint-Nicolas-des-Champs à Nicolas GOURET, maître perruquier, rue de la Calandre, paroisse Saint-Germain-le-Vieil, du fonds d'un Hôtel garni. Etat du mobilier joint., 1er avril 1785; MC/ET/XXIX/577
      acte de vente
  - Minutes. 1785, avril - juin, avril - juin 1785; MC/ET/XXIX/578
    - ALLAIS (Pierre) Peintre de l'Académie de Saint-Luc § Quittance donnée par Gilbert HAUTEFEUILLE, marchand épicier, rue Quincampoix, paroisse Saint-Jacques-de-la-Boucherie, aux héritiers de Marie Françoise ANSIAUME, veuve de de .., des sommes dues aud. Hautefeuille pour fourniture d'huile de noix, huile de lin, céruse, essence etc faite à lad. veuve entre fév. 1781 et fév. 1781. (Facture jointe), 6 avril 1785; MC/ET/XXIX/578
      quittance; Allais, Pierre
    - Inventaire après décès de Marie Noëlle Antoinette Poirier, épouse de Louis Bernard Huvé, cordonnier, demeurant rue du Petit-Lion-Saint-Sauveur. Quartier Saint-Denis, 9 avril 1785; MC/ET/XXIX/578
      inventaire après décès; Petit-Lion (rue du); Huve, Louis Bernard; Poirier, Marie Noëlle Antoinette; cordonnier
    - Inventaire après décès de Nicolas Collignon, voiturier par terre, décédé il y a environ quatorze ans à Coulommiers en Brie, veuf en premières noces de Marie Grosoeuf, dressé au domicile de Marie Anne Bruslé, son épouse en secondes noces, rue du Petit-Lion-Saint-Sauveur. Quartier Saint-Denis, 9 avril 1785; MC/ET/XXIX/578
      inventaire après décès; Coulommiers (Seine-et-Marne); Petit-Lion-Saint-Sauveur (rue du); Brusle, Marie Anne; Collignon, Nicolas; Grosoeuf, Marie; transporteur de marchandises
    - Inventaire des meubles, effets et papiers dépendant de la communauté établie entre Jean François de La Motte-Geffrard, comte de Sannois, ancien major du régiment des Gardes-Françaises, chevalier de Saint-Louis, et Anne Louise Rulault, son épouse, dressé à la requête de celle-ci suite à l'absence de son époux, dans leur hôtel, rue de Berry au Marais. L'inventaire est poursuivi aux châteaux de Pantin et de Sannois.. Quartier du Temple, 9 avril 1785; MC/ET/XXIX/578
      -Bibliothèque.. -Voir aussi un dépôt de pièces du 8 avril 1785, contenant une lettre datée du 28 mars précédent, adressée par le comte de Sannois à son épouse, lui annonçant son départ pour Philadelphie.
      inventaire après décès; Berry (rue de); Sannois (Val-d'Oise); Geffrard de la Motte, Jean-François Joseph (1723-1799); La Motte-Geffrard, Jean François de; Rulault, Anne Louise
    - Inventaire après décès de Philippe Camille Bonnin, valet de chambre du duc de Bourbon, époux de Marie Picard, demeurant au Palais-Bourbon. Quartier Saint-Germain-des-Prés, 26 avril 1785; MC/ET/XXIX/578
      inventaire après décès; Bourbon (palais); Bonnin, Philippe Camille; Picard, Marie; employé de maison
    - Inventaire après décès de Marie Anne Carnay, veuve de Julien Rivard, marchand orfèvre, demeurant rue de Sèvres. Quartier du Luxembourg, 12 mai 1785; MC/ET/XXIX/578
      inventaire après décès; Sèvres (rue de); Carnay, Marie Anne; Rivard, Julien; orfèvre
    - Inventaire après décès d'Etienne Tingaud, compagnon charpentier, époux de Marie Madeleine Bonais, demeurantrue des Vieilles-Tuileries. Quartier du Luxembourg, 14 mai 1785; MC/ET/XXIX/578
      inventaire après décès; Vieilles-Tuileries (rue des); Bonais, Marie-Madeleine; Tingaud, Etienne; charpentier
    - Inventaire après décès de Marguerite Jeanne Dubecq, épouse de François Léon Lefèvre, marchand tapissier, demeurant rue des Boucheries. Quartier du Luxembourg, 19 mai 1785; MC/ET/XXIX/578
      inventaire après décès; Boucheries (rue des); Dubecq, Marguerite Jeanne; Lefèvre, François Léon; tapissier
    - Fache (Pierre), peintre d'histoire, à Cachan près Paris § Transport par .., à Marie Françoise Woillée, épouse séparée de biens de Nicolas Charité, maître fondeur, rue des Boucheries, paroisse Saint-Sulpice, du bail d'une maison à porte cochère, ruelle de Cachan, paroisse d'Arcueil., 20 mai 1785; MC/ET/XXIX/578
      bail; Fache, Pierre
    - Inventaire après décès de Charles Nicolas David, marchand tapissier, époux de Marie Marguerite Bachelot, [marchande de dentelles], demeurant rue de Viarmes. Quartier Saint-Eustache, 4 juin 1785; MC/ET/XXIX/578
      inventaire après décès; Viarmes (rue de); Bachelot, Marie Marguerite; David, Charles Nicolas; dentellier; tapissier
    - Inventaire après décès de Marie Jeanne Ignace Estevenard, veuve de Louis Caron, bourgeois de Paris, demeurant rue Saint-Jacques. Quartier Saint-Benoît, 18 juin 1785; MC/ET/XXIX/578
      inventaire après décès; Saint-Jacques (rue); Caron, Louis; Estevenard, Marie Jeanne Ignace
  - Minutes. 1785, juillet - septembre, juillet - septembre 1785; MC/ET/XXIX/579
    - Quittances données à la succession du comte de Senecterre., 22 juillet 1785; MC/ET/XXIX/579
      P.J.: mémoires d'ouvrages faits à l'hôtel Saint-Victor, rue de Grenelle..
      quittance; Grenelle (rue de); Senecterre (comte de)
    - Inventaire après décès de Martin Robert, maître à danser, époux de Catherine Lambert, demeurant rue Saint-Placide. Quartier du Luxembourg, 30 juillet 1785; MC/ET/XXIX/579
      inventaire après décès; Saint-Placide (rue); Lambert, Catherine; Robert, Martin; danseur
    - ALLAIS (Pierre) peintre de l'Académie de Saint-Luc § Quittance par les créanciers de la succession de Marie Françoise ANSIAUME, veuve de à ses héritiers. Pièce jointe: Liste des opposants aux scelles de la veuve ALLAIS, parmi les quels M. CLAVAREAU, architecte, rue du Sépulcre., 10 août 1785; MC/ET/XXIX/579
    - Deroussoy (Louis), peintre de l'Académie de Saint-Luc, rue de Grenelle, paroisse Saint-Sulpice § Mariage entre Charles Dolly, bourgeois de Paris et pensionnaire du roi, rue de Bourgogne, paroisse Saint-Sulpice et Geneviève Jeanne Revertegat, en présence de .., 12 août 1785; MC/ET/XXIX/579
      contrat de mariage; Deroussoy, Louis; Dolly, Charles; Revertegat, Genevièvez Jeanne
    - Obligation par Antoine Laurent Lavoisier, fermier général, administrateur des poudres et salpètres, membre de l'Académie des sciences, demeurant à l'Arsenal, 17 août 1785; MC/ET/XXIX/579
      obligation; Lavoisier, Antoine Laurent; administrateur; chercheur
    - Estaque (Henri), peintre de l'Académie de Saint-Luc, rue du Pot-de-Fer, paroisse Saint-Sulpice § Vente par Madeleine Eléonore Hanriot, veuve de Philippe Pasquier, menuisier du prince de Condé, rue des Fossoyeurs, à .., de deux hangars, dans la seconde cour du Noviciat des Jésuites, rue du Pot-de-Fer., 18 août 1785; MC/ET/XXIX/579
      acte de vente; Estaque, Henri; Hanriot, Madeleine Eléonore; Pasquier, Philippe